臺灣彰化地方法院刑事判決　　　　　　　96年度交訴字第62號
公　訴　人　臺灣彰化地方法院檢察署檢察官
被　　　告　甲○○
上列被告因過失致死等案件，經檢察官提起公訴（96年度偵字第
2339、2425號），被告於本院準備程序中自白犯罪，本院認有刑
事訴訟法第273 條之1 第1 項之情形，合議裁定由受命法官獨任
進行簡式審判程序，茲審理判決如下：
    主  文
甲○○從事業務之人，因業務上之過失致人於死，處有期徒刑陸
月，如易科罰金，以新臺幣壹仟元折算壹日，減為有期徒刑月
，如易科罰金，以新臺幣壹仟元折算壹日。緩刑貳年。
    事實及理由
一、甲○○（涉嫌公共危險部分，另為不起訴處分）為設在彰化
    縣和美鎮○○路526 號之「強利有限公司」員工，平時負責
    駕駛車牌號碼7U-331號營業用大貨車載運貨物，為從事駕駛
    業務之人。詎於民國（下同）96年1 月22日中午12時許，在
    「強利有限公司」內飲用酒類後（肇事後之呼氣酒精濃度為
    每公升0.12毫克，未達不能安全駕駛動力交通工具之狀態）
    ，仍駕駛前述車輛沿彰化縣和美鎮○○路由東往西方向行駛
    ，於該日下午4 時38分許，行經彰化縣和美鎮○○路442 號
    附近，應注意汽車駕駛人酒後不得駕駛汽車；又汽車駕駛人
    應注意車前狀況，隨時採取必要之應變措施，且按當時天候
    晴、日間自然光線充足，視距良好，且道路無缺陷及障礙物
    等情節，並無不能注意之情事，詎竟疏未注意，行駛至前述
    路段後即貿然向左迴轉欲往道周路方向行駛，適時由謝文凱
    騎乘車牌號碼N9Y-869 號重型機車，其後並搭載廖宵紅，亦
    同向行駛在前述路段，駛至彰化縣和美鎮○○路442 號附近
    ，亦應注意機車駕駛人酒後不得騎乘機車；又機車駕駛人應
    注意車前狀況，隨時採取必要之應變措施，且按當時天候晴
    、日間自然光線充足，視距良好，且道路無缺陷及障礙物等
    情節，並無不能注意之情事，詎亦未注意及此，謝文凱騎乘
    前述機車之前側車頭，遂與甲○○駕駛前述車輛之左側車身
    發生碰撞，致謝文凱人、車倒地後，謝文凱受有顱腦損傷及
    心肺衰竭等傷害，而廖宵紅則受有左股骨、右橈骨及左鎖骨
    均閉鎖性骨折等傷害。嗣將謝文凱及乙○○均送往秀傳紀念
    醫院醫治，惟謝文凱仍於同年月28日晚上10時30分許不治死
    亡。甲○○於肇事後，在未經有偵查犯罪權限之機關或公務
    員發覺其為犯人前，即委請路人報案，並於彰化縣警察局交
    通警察隊和美分隊員警劉耀中到場處理時，主動陳明其為肇
    事者而自首，進而接受裁判。
二、按除被告所犯為死刑、無期徒刑、最輕本刑為3年以上有期
    徒刑之罪或高等法院管轄第1審案件者外，於前條第1項程序
    進行中，被告先就被訴事實為有罪之陳述時，審判長得告知
    被告簡式審判程序之旨，並聽取當事人、代理人、辯護人及
    輔佐人之意見後，裁定進行簡式審判程序；除簡式審判程序
    及簡易程序案件外，第1審應行合議審判，刑事訴訟法第273
    條之1 第1 項、第284 條之1 分別定有明文。本件被告甲○
    ○所涉係死刑、無期徒刑、最輕本刑為3 年以上有期徒刑之
    罪或高等法院管轄第1 審案件以外之罪，並於本院行準備程
    序時就被訴事實為有罪之陳述，本院合議庭依前揭規定，經
    評議結果，裁定改由受命法官獨任行簡式審判程序，先予敘
    明。
三、本案證據：
  (一)被告於警詢、偵訊、本院準備程序及審理時之自白。
  (二)呼氣酒精濃度測試紙、秀傳紀念醫院於96年1 月22日出具之
    生化報告、道路交通事故調查報告表及現場圖各1 份、現場
    車損翻印照片共12張。
  (三)臺灣彰化地方法院檢察署勘驗筆錄、相驗屍體證明書及驗斷
    書各1份。
  (四)證人即彰化縣警察局交通警察隊和美分隊員警劉耀中於偵訊
    中之證述。
四、減刑部分：
    末查被告為本件犯罪之時間為96年1 月22日，係在96年4 月
    24日以前，所犯符合中華民國96年罪犯減刑條例第2 條第1
    項第3 款、第9 條之規定，應予減輕其刑2 分之1 ，併諭知
    易科罰金之折算標準。
五、爰不另為公訴不受理部分：
    查本件告訴人乙○○告訴被告甲○○，為設在彰化縣和美鎮
    ○○路526 號之「強利有限公司」員工，平時負責駕駛車牌
    號碼7U-331號營業用大貨車載運貨物，為從事駕駛業務之人
    。詎於96年1 月22日中午12時許，在「強利有限公司」內飲
    用酒類後（肇事後之呼氣酒精濃度為每公升0. 12 毫克，未
    達不能安全駕駛動力交通工具之狀態），駕駛前述車輛沿彰
    化縣和美鎮○○路由東往西方向行駛，於該日下午4 時38分
    許，行經彰化縣和美鎮○○路442 號附近，應注意汽車駕駛
    人酒後不得駕駛汽車；又汽車駕駛人應注意車前狀況，隨時
    採取必要之應變措施，且當時並無不能注意之情事，詎竟疏
    未注意，行駛至前述路段後即貿然向左迴轉欲往道周路方向
    行駛，致謝文凱騎乘前述機車之前側車頭，遂與甲○○駕駛
    前述車輛之左側車身發生碰撞，謝文凱人、車倒地後，乙○
    ○則受有左股骨、右橈骨及左鎖骨均閉鎖性骨折等傷害，公
    訴人認被告此部分之犯行涉有刑法第284 條第2 項之業務過
    失傷害罪，依同法第287 條之規定需告訴乃論，惟告訴人乙
    ○○與被告業已調解成立，並據告訴人乙○○撤回告訴，有
    調解書及撤回告訴狀各1 紙在卷可稽，惟此部分犯行與被告
    前揭論罪科刑之刑法第276 條第2 項業務過失致死罪之犯行
    間，有想像競合犯之裁判上一罪關係，爰不另為公訴不受理
    之諭知。
六、依刑事訴訟法第273 條之1 第1 項、第299 條第1 項前段、
    第310 條之2 、第454 條第1 項，刑法第276 條第2 項、第
    41條第1 項前段、第62條、第74條第1 項第1 款，刑法施行
    法第1 條之1 第1 項、第2 項前段，中華民國96年罪犯減刑
    條例第2 條第1 項第3 款、第9 條，判決如主文。
本案經檢察官吳曉婷到庭執行職務。
中　　華　　民　　國　　96　　年　　7 　　月　　17　　日
                    交通法庭    法  官  黃齡玉
以上正本證明與原本無異。
如不服本判決應於收受本判決後10日內向本院提出上訴書狀，其
未敘述上訴理由者，並得於提起上訴後10日內向本院補提理由書
狀（均須按他造當事人之人數附繕本）「切勿逕送上級法院」。
告訴人或被害人對於判決如有不服具備理由請求檢察官上訴者，
其上訴期間之計算係以檢察官收受判決正本之日期為準。
中　　華　　民　　國　　96　　年　　7 　　月　　17　　日
                                書記官  施嘉玫
中華民國刑法第276條第2項
（過失致死罪）
從事業務之人，因業務上之過失犯前項之罪者，處 5 年以下有期
徒刑或拘役，得併科3千元以下罰金。
